【裁判字號】    99,易,2323
【裁判日期】    990820
【裁判案由】    傷害
【裁判全文】
臺灣臺中地方法院刑事判決              99年度易字第2323號
公  訴  人  臺灣臺中地方法院檢察署檢察官
被      告  乙○○
上列被告因傷害案件，經檢察官提起公訴（99年度偵字第6662號
），本院判決如下：
    主    文
本件公訴不受理。
    理    由
一、公訴意旨詳如附件起訴書所載。
二、按告訴乃論之罪，其告訴經撤回者，應諭知不受理之判決，
    並得不經言詞辯論為之，此為刑事訴訟法第三百零三條第三
    款、第三百零七條所明定。本件被告經檢察官以刑法第二百
    七十七條第一項之傷害罪提起公訴，依刑法第二百八十七條
    規定屬告訴乃論之罪。茲經告訴人丙○○、丁○○於第一審
    辯論終結前撤回告訴，有聲請撤回告訴狀在卷可稽，爰不經
    言詞辯論，諭知不受理之判決。
據上論斷，應依刑事訴訟法第三百零三條第三款，第三百零七條
，判決如主文。
中    華    民    國    99  年      8    月    20     日
                        刑事第十三庭  法  官  蔡建興
上正本證明與原本無異。
如不服本判決，應於收受送達後10日內向本院提出上訴書狀（應
敘述具體理由並附繕本）。
上訴書狀如未敘述理由，應於上訴期間屆滿後20日內補提理由書
於本院。
                                      書記官  黃英寬
中    華    民    國    99  年      8    月    20     日
附件：
臺灣臺中地方法院檢察署檢察官起訴書                  登股
                                      99年度偵字第6662號
        被  告  乙○○  男  26歲（民國○○年○○月○○日生）
                        住臺中縣太平市○○路295巷17號
                        居臺中市西屯區○○○路58巷10弄
                        35號12樓5
                        國民身分證統一編號：Ｚ000000000號
上列被告因傷害案件，業經偵查終結，認應提起公訴，茲將犯罪
事實及證據並所犯法條分敘如下：
        犯罪事實
一、乙○○於民國99年1月30日21時30分許，駕駛車牌號碼5055-
    LD號自用小客車欲前往臺中市○○路與福科路夜市，途經臺
    中市○○路360巷時，前方適有丁○○駕駛車牌號碼PI-67
    15 號自用小客車搭載其夫丙○○，雙方因停車糾紛，遂起
    口角，乙○○遂基於傷害人身體之犯意，持鋁棒毆打丙○○
    腹部及手臂，丁○○前往勸架，與乙○○發生肢體衝突（丙○○、丁○○涉嫌傷害部分，另為不起訴之處分），乙○○
    復基於傷害之犯意，持鋁棒毆打丁○○之頭部及胸部。致丁○○受有臉部挫傷、腦震盪及胸壁挫傷；丙○○受有右手第
    二、三、四手指開放性傷口、胸壁挫傷、腹壁挫傷等傷害。
    嗣經丙○○、丁○○報警處理，始悉上情。
二、案經丙○○、丁○○訴由臺中市警察局第六分局報告偵辦。
        證據並所犯法條
一、訊據被告乙○○固坦承毆打丙○○等情，為矢口否認有持鋁
    棒毆打丁○○，辯稱：伊沒有打丁○○，不清楚丁○○為何
    受傷云云。惟查：上揭犯罪事實，業據告訴人丙○○、丁○○指訴綦詳，況參以告訴人丁○○之傷勢，受有臉部挫傷、
    腦震盪及胸壁挫傷；告訴人丙○○受有右手第二、三、四手
    指開放性傷口、胸壁挫傷、腹壁挫傷等傷害，此有澄清綜合
    醫院中港分院診斷證明書2紙附卷可稽，可徵被告與丙○○
    、丁○○於衝突過程造成丙○○、丁○○之傷害。又觀之告
    訴人丁○○身體上之傷害，分別位在頭部及胸部等多處，衡
    情應非僅因雙方發生爭執拉扯所能造成，從而告訴人丁○○
    所指訴遭被告持鋁棒毆打1節，應非子虛。是被告所辯，無
    非卸責之詞，本件事證明確，被告犯行堪以認定。
二、核被告所為，係犯刑法第277條第1項之傷害罪嫌。
三、依刑事訴訟法第251條第1項提起公訴。
    此  致
臺灣臺中地方法院
中    華    民    國    99    年    6     月    14    日
                              檢  察  官  甲  ○  ○
本件正本證明與原本無異
中    華    民    國    99    年    6     月    28    日
                              書  記  官  林  孟  依
附錄本案所犯法條全文
中華民國刑法第277條
傷害人之身體或健康者，處 3 年以下有期徒刑、拘役或 1 千元
以下罰金。
犯前項之罪因而致人於死者，處無期徒刑或 7 年以上有期徒刑
；致重傷者，處 3 年以上 10 年以下有期徒刑。

司法院資訊處製作；財團法人民間司法改革基金會備份。
